【裁判字號】    95,訴,1276
【裁判日期】    950919
【裁判案由】    返還消費借貸款
【裁判全文】
臺灣板橋地方法院民事判決              95年度訴字第1276號
原      告  台灣中小企業銀行股份有限公司
法定代理人  戊○○
訴訟代理人  丁○○
            丙○○
被      告  乙○○
            甲○○
                        2樓
上列當事人間請求給付借款事件，經本院於民國95年9 月12日言
詞辯論終結，判決如下：
    主  文
被告應連帶給付原告新台幣壹佰萬元，及自民國95年6 月7 日起
至清償日止，按年息4.395%計算之利息，並自民國95年7 月8 日
起至清償日止，其逾期在六個月以內者，按上開利率10% ，在6
個月以上者，按上開利率20% 計付違約金。
訴訟費用由被告連帶負擔。
本判決於原告以新台幣拾萬元供擔保後，得假執行。但被告
以新台幣壹佰萬元供擔保後，得免為假執行。
    事實及理由
一、原告主張：
  (一)被告乙○○邀同被告甲○○為連帶保證人，於民國94年10月
    7 日向原告申辦青年創業貸款，借款金額新台幣100 萬元，
    借款期間自民國94年10月7 日起至100 年10月7 日止，並約
    定自貸放後12個月內按月繳納利息，並自95年11月7 日起開
    始按月平均攤還本息，借款利息則按郵政儲金貳年期定期儲
    金機動利率加1.45機動計息，即年率3.395%，每月繳付一次
    ，並自94年11月7 日開始繳付，如貸款逾期未償還者，借款
    人同意原告得取消優惠利率並改按原貸款利率加年息1%計算
    利息及遲延利息，凡逾期償還本金或利息時，按借款總餘額
    自應償付日起，逾期在六個月以內者，按上開利率10% ，在
    6 個月以上者，按上開利率20% 計付違約金，有貸款契約書
    、借據及授信約定書為憑。豈料被告乙○○於借得款項後，
    於短短幾個月間，即暫停營業而另行謀職，業已違反青年創
    業貸款契約之約定，原告依約予以全部債務視同到期，並得
    請求收回全部貸款本息暨依上開利率計付遲延利息。
  (二)被告乙○○另於94年11月15日向原告申辦樂透貸信用貸款，
    借款金額新台幣10萬元，借款期間自民國94年11月22日起至
    95年11月22日止，並約定自撥款後翌月起，每一個月為一期
    ，於借款期間分12期平均攤還所欠金額，期間被告並不另外
    負擔利息，惟若被告未依約按期繳款，依約應加收遲延利息
    ，經催告後仍未繳納者，所欠債務應視為全部到期，豈料被
    告乙○○自95年3 月22日起即未依約還款，依授信約定書約
    定，全部債務視為到期，據此被告亦應償還前述青年創業貸
    款所積欠之債務。
  (三)聲明：除供擔保金額外，如主文所示。
二、被告辯稱：被告乙○○確有向原告借貸前述二筆貸款，創業
    貸款部分，因所經營的電子貿易公司受大陸廠商銷價競爭而
    營運不佳，如繼續營運將會虧損，已於95年5 月間停業，被
    告乙○○也已經另謀他職，但仍依約按月繳納貸款利息。樂
    透貸信用貸款部分，被告乙○○已透過債務協商機制與最大
    債權銀行國泰世華銀行協商成功，每月均有按期還款，債務
    協商內容也包括原告樂透貸信用貸款所積欠之款項。並聲明
    ：1.原告之訴及假執行之聲請均駁回；2.，如受不利判決，
    願供擔保免為假執行。
三、法院判斷：
  (一)原告主張被告乙○○有向原告借貸上述二筆貸款之事實，已
    經提出青年創業貸款契約書、借據、授信約定書、樂透貸信
    用貸款申請書及約定書、還款繳息紀錄等文件影本為證，且
    為被告所不爭執，自應認原告主張之事實為真實。
  (二)依兩造於94年10月7 日訂立之青年創業貸款契約約定：「借
    款人取得貸款資金後，應按照創業計劃實施，如經發現有左
    列二項情形者，同意貴行改按郵政儲金二年期定期儲金機動
    利率加年息百分之七追溯補繳利息，並收回全部貸款本息及
    依上開利率計付遲延利息：所貸資金有移作他用或在獲得貸
    款後三年內未專職參予工作。... 」，被告乙○○於審理時
    坦承其所經營之電子貿易公司於95年5 月份即已停業，且已
    經另謀他職（本院95年8 月8 日言詞辯論筆錄），顯然被告
    乙○○業已違反青年創業貸款契約之三年專職約定，故原告
    依約予以全部債務視同到期，並請求收回全部貸款本息暨依
    上開利率計付遲延利息，自屬有理由。
  (三)被告乙○○雖另辯稱已經透過債務協商機制與最大債權銀行
    國泰世華銀行協商成功，每月均有按期還款，債務協商內容
    也包括原告樂透貸信用貸款所積欠之款項等語。惟查，依原
    告所提出之「中華民國銀行公會會員辦理消費金融案件無擔
    保債務協商機制」內容所載，債務協商機制所受理之案件僅
    限於94年12月15日前所產生之無擔保消費金融債務，及擔保
    貸款經執行擔保物權後仍不足清償之債務（但政策性補貼貸
    款及機關團體職工福利低利貸款不在此限）。故被告乙○○
    雖有債務協商成功一事，但此效力僅及於樂透貸信用貸款部
    分，與青年創業貸款部分並無關係，被告也不得據此主張青
    年創業貸款應一併受其拘束。
  (四)被告既已違反青年創業貸款契約約定，原告自其停業時起，
    自得依約請求收回全部貸款本息暨依上開利率計付遲延利息
    。從而，原告依消費借貸及連帶保證之法律關係請求被告二
    人給付如主文所示之本金、利息及違約金，即有依據，應予
    准許。
四、兩造陳明願供擔保請准宣告假執行及免為假執行，均合於法
    律規定，故分別酌定相當之擔保金額，予以准許。
五、結論：本件原告之訴為有理由，依民事訴訟法第85條第2 項
    、第390 條、第392 條第2項，判決如主文。
中    華    民    國    95    年    9     月    19    日
                  民事第三庭    法  官  徐玉玲
以上正本係照原本作成
如對本判決上訴，須於判決送達後20日內向本院提出上訴狀
中    華    民    國    95    年    9     月    19    日
                                書記官  陳淑芳


司法院資訊處製作；財團法人民間司法改革基金會備份。
